臺灣臺南地方法院交通事件裁定　　　　　　　　　　九十二年度交聲字第六二八號
　　移送機關　交通部公路總局嘉義區監理所新營監理站
　　受處分人
　　即異議人　甲○○
右列受處分人因違反道路交通管理處罰條例案件，對於交通部公路總局嘉義區監理所
新營監理站民國九十二年十月二十九日所為之裁決處分（處分案號：新監裁違字第裁
七三—ＺＤ0000000號）聲明異議，本院裁定如左：
    主  文
異議駁回。
    理  由
一、聲明異議意旨略以：如附件聲明異議狀所載。
二、按汽車行駛於高速公路或設站管制之道路，而不遵管制之規定者，處汽車駕駛人
    新臺幣三千元以上六千元以下罰鍰；並予記違規點數一點；汽車駕駛人之行為有
    其他違規行為經以科學儀器取得證據資料之情形，當場不能製單舉發者，得對汽
    車所有人逕行舉發處罰；前開逕行舉發，應記明車輛牌照號碼、車型等可資辨明
    之資料，查明汽車所有人姓名或名稱、住址後，製單舉發處罰之; 又違規行為如
    係可規責於車輛駕駛人者, 處罰車輛駕駛人, 道路交通管理處罰條例第三十三條
    第一項、第六十三條第一項第一款、第七條之二第一項第六款、第二項、第八十
    五條第二項分別定有明文。次按，汽車行駛高速公路應依速限標誌指示，高速公
    路交通管制規則第五條第一項亦規定甚明。
三、經查：
    （一）本件受處分人即異議人甲○○所有之車牌號碼３Ｋ─２９０７號自小客貨
          車，有於民國九十一年九月三日十一時四十九分許，在行經速限一百公里
          之國道一號高速公路南向二五五公里處時，為警以電腦雷達自動照相測速
          器測獲該輛自小客貨車之行車時速高達一一二公里，已超速十二公里，而
          違反高速公路管制規定之事實，有內政部警政署國道公路警察局公警局交
          字第ＺＤ0000000號舉發違反道路交通管理事件通知單一紙在卷可
          憑，且為異議人所不爭執，則異議人之自小客貨車，有於前開時、地經人
          駕駛而行車速度超速之違規事實，即堪認定。
    （二）雖異議人辯稱：其所駕之車輛經警測得行車時速一一二公里，可能係因觀
          看後視鏡而未能注意時速表云云。惟查，異議人所有前開車輛，所行經前
          開之違規地點其速限為時速一百公里，而該車之行駛時速高達一一二公里
          ，已超速十二公里，故異議人所有前開車輛超速行駛行為甚為明顯，無論
          是何原因所造成，均屬違規行為，至於異議人另辯稱因個人經濟因素而未
          能繳納罰款云云，亦與本件超速違規行為之構成要件無涉，是異議人前開
          所辯，要係卸責之詞，自無可採。
    （三）綜上所述，本件受處分人即異議人甲○○所駕駛之俊傑防水抗熱企業社所
          有之自小客貨車，有於上開時、地在高速公路超速行駛之違規行為，既堪
          認定，則原處分機關即交通部公路總局嘉義區監理所新營監理站，乃據此
          並引用道路交通管理處罰條例第三十三條第一項、第八十五條第二項規定
          ，裁處異議人罰鍰新臺幣六千元整，並依同條例第六十三條第一項第一款
          之規定，記違規點數一點，於法即無違誤。至異議人異議為無理由，故應
          予駁回。
四、據上論斷，應依道路交通案件處理辦法第十九條，裁定如主文。
中      華      民      國      九十三      年      一      月    七    日
                                  臺灣臺南地方法院交通法庭
                                      法  官    張  瑛  宗
右正本證明與原本無異
如不服本裁定應於送達後五日內向本院提出抗告狀
                                      書記官    陳  志  德
中      華      民      國      九十三      年      一      月    八    日
